臺灣高等法院臺中分院刑事判決　　　 100年度上訴字第2150號
上　訴　人
即　被　告　林慶德
指定辯護人　本院公設辯護人賴泰鈞
上　訴　人
即　被　告　陳貴美
指定辯護人　本院公設辯護人賴泰鈞
上列上訴人因違反毒品危害防制條例案件，不服臺灣苗栗地方法
院100年度訴字第430號中華民國100年8月30日第一審判決（起訴
案號：臺灣苗栗地方法院檢察署100年度偵字第3036號），提起
上訴，本院判決如下：
    主  文
原判決關於林慶德所犯如附表一編號8、9、17、18、21、24、27
、28、33所示之罪暨定應執行刑均撤銷。
林慶德犯如附表一編號8、9、17、18、21、24、27、28、33所示
之罪，各處如附表一編號8、9、17、18、21、24、27、28、33所
示之刑（含主刑及從刑）。
其他上訴駁回。
林慶德如第二項所示各罪所處之刑，與其上訴駁回部分所處之刑
，主刑部分應執行有期徒刑拾陸年，沒收部分，併執行之。
    事  實
一、林慶德前因竊盜案件，於民國96年10月31日經本院以96年上
    易字第1734號判決有期徒刑9月確定，復因毒品案件，於97
    年6月13日經臺灣苗栗地方法院以97年訴字第290號判決有期
    徒刑1年2月確定。前二案嗣經接續執行，後於99年5月18日
    縮短刑期假釋出監，並於99年10月22日因保護管束期滿未經
    撤銷，視為執行完畢，仍不知悔，明知海洛因、甲基安非他
    命分別為毒品危害防制條例第2條第2項第1款、第2款所列管
    之第一級、第二級毒品，非經許可，不得持有、販賣、轉讓
    之，竟意圖營利，而於附表一所示之時間、地點或單獨販賣
    第一級毒品海洛因或單獨販賣第二級毒品甲基安非他命，或
    與陳信瑋（陳信瑋由臺灣苗栗地方法院檢察署檢察官另案偵
    辦中）共同為販賣第一級毒品或第二級毒品之犯意聯絡，而
    共同販賣第一級毒品海洛因或共同販賣第二級毒品甲基安非
    他命，或與真實姓名年籍均不詳之成年人共同為販賣第一級
    毒品海洛因或第二級毒品甲基安非他命之犯意聯絡，而共同
    販賣第一級毒品海洛因或第二級毒品甲基安非他命，而於附
    表一編號1-33所示之時間、地點販賣或共同販賣第一級毒品
    、第二級毒品之行為（詳犯罪事實如附表一編號1-33所示）
    。林慶德另基於轉讓第一級毒品海洛因之犯意，分別於附表
    一編號34-38所示之時間、地點，無償轉讓第一級毒品海洛
    因予潘佳衡等人（詳犯罪事實如附表一編號34-38所示）。
二、陳貴美係林慶德之妻，前因竊盜案，於95年7月24日經臺灣
    苗栗地方法院以94年易字第626號判決有期徒刑6月確定，甫
    於95年10月23日易科罰金執行完畢，明知海洛因、甲基安非
    他命分別為毒品危害防制條例第2條第2項第1款、第2款所列
    管之第一級、第二級毒品，非經許可，不得持有、販賣之，
    亦知其夫林慶德為販毒者，仍基於幫助林慶德販賣第一級毒
    品海洛因、第二級毒品安非他命之犯意，於附表二所示之時
    間、地點，幫助林慶德販賣第一級海洛因、第二級毒品安非
    他命（詳犯罪事實如附表二所示）。
三、案經苗栗縣警察局竹南分局報告臺灣苗栗地方法院檢察署檢
    察官偵查後起訴。
    理  由
一、程序部分（關於證據能力之說明）：
(一)、按被告以外之人於審判外之言詞或書面陳述，除法律有規定
    者外，不得做為證據；又按被告以外之人於偵查中向檢察官
    所為之陳述，除顯有不可信之情況者外，得為證據，刑事訴
    訟法第159條第1項、第159條之1第2項分別定有明文。本案
    證人許國義、江正賓、呂文智、范文盈、潘佳衡、蘇月萍、
    陳星宇等之偵訊筆錄，乃均經檢察官告以具結義務及偽證處
    罰後，命其等朗讀結文後具結作證，其等既係於負擔偽證罪
    之處罰心理下，並以具結擔保其供述之真實性，且無受其他
    不當外力干擾之情形證述，依前揭說明，本案上揭證人等偵
    訊中之證述自具有證據能力，得為本案判斷之基礎。
(二)、又現行刑事訴訟法為保障被告之反對詰問權，排除具有虛偽
    危險性之傳聞證據，以求實體真實之發見，於該法第159條
    第1項明定被告以外之人於審判外之言詞或書面陳述，除法
    律有規定者外，不得作為證據。又被告以外之人於審判外之
    陳述，雖不符前4條之規定（即刑事訴訟法第159條之1至同
    條之4），而經當事人於審判程序同意作為證據，法院審酌
    該言詞陳述或書面陳述作成時之情況，認為適當者，亦得為
    證據；當事人、代理人或辯護人於法院調查證據時，知有第
    159條第1項不得為證據之情形，而未於言詞辯論終結前聲明
    異議者，視為有前項之同意，刑事訴訟法第159條之5定有明
    文。經查，本案檢察官、被告等及其等辯護人並未就下述所
    引除前揭(一)以外具傳聞證據性質證據之證據能力有所爭執，
    且迄於言詞辯論終結前，均未主張有刑事訴訟法第159條第1
    項不得為證據之情形，應認已同意下述所引除前揭(一)以外具
    傳聞證據性質證據均得作為證據使用，且經本院審酌後，認
    無不適當之情形，應認前揭證據均具有證據能力。
(三)、末按有事實足認被告或犯罪嫌疑人有最輕本刑為3年以上有
    期徒刑之罪嫌，並危害國家安全或社會秩序情節重大，而有
    相當理由可信其通訊內容與本案有關，且不能或難以其他方
    法蒐集或調查證據者，得發通訊監察書。通訊監察書，偵查
    中由檢察官依司法警察機關聲請或依職權核發，審判中由法
    官依職權核發。通訊保障及監察法第5條第1項第1款、第2項
    定有明文。本案被告林慶德所持用門號0000-000000號之行
    動電話監聽錄音，係經原審法院法官核准通訊監察在案，有
    詳載聲監案號、案由、監察電話及對象等之臺灣苗栗地方法
    院100年聲監字第131號、第162號、第193號通訊監察書在卷
    可參，核係依法所為之監聽，尚無不法取證情事。又按通訊
    監察錄音之譯文，僅屬依據監聽錄音結果予以翻譯之文字，
    固具文書證據之外觀，但實際上仍應認監聽所得之錄音帶或
    光碟，始屬調查犯罪所得之證物；刑事訴訟法第165條之1第
    2項所稱之證物，如其蒐證程序合法，並經合法調查，自具
    證據能力。因此檢察官如提出通訊監察錄音之譯文為其證據
    方法，實乃以其監聽所得之錄音帶或光碟，為調查犯罪所得
    之證物，法院本應依刑事訴訟法第165條之1所列之方法調查
    ，以判斷該錄音帶或光碟是否與通訊監察錄音之譯文相符。
    而監聽錄音製作之譯文，雖通常為偵查犯罪機關單方面製作
    ，然若被告或訴訟關係人對其真實性並無爭執，經法院於審
    判期日提示譯文供當事人辨認、表示意見並為辯論者，程序
    自屬適法（最高法院95年度臺上字第295號、94年度臺上字
    第4665號判決要旨參照）。查本案卷內之相關電話監聽，取
    證程序未見違法情事，已如前述；而警方依監聽錄音所製作
    之監聽譯文，經原審及本院提示予檢察官、被告等及其等辯
    護人後，均對該等證據表示無意見（原審卷第70頁反面、本
    院卷附100年11月23日審判筆錄第2-3頁），依上開說明，本
    案卷附通訊監察譯文具有證據能力。
二、實體部分：
(一)、被告林慶德部分：訊據被告林慶德對於如附表一所示犯行，
    於偵、審中均坦承不諱，核與證人許國義、江正賓、呂文智
    、范文盈、潘佳衡、蘇月萍、陳星宇等人於偵查中證述均相
    符，並有100年度聲搜字第414號搜索票及搜索扣押筆錄、苗
    栗縣警察局竹南分局扣押物品目錄表（100偵3036卷(一)第40-
    50頁、第75頁〈證明扣得被告林慶德持用之行動電話1支，
    含門號0000-000000號SIM卡之事實〉）、臺灣苗栗地方法院
    100年聲監字第131號、第162號、第193號通訊監察書暨被告
    林慶德持用之門號0000-000000號通訊監察譯文（臺灣苗栗
    地方法院檢察署100聲監258號影卷，100偵3036卷(一)第111-1
    13頁、第147-159頁、第220- 222頁、第264-265頁、第287
    頁，100偵3036卷(三)第91-92頁、第125-127頁、第164頁）在
    卷可稽，足見被告林慶德前揭自白與事實相符，應堪採信。
    被告林慶德上開販賣第一、二級毒品犯行及轉讓第一級毒品
    犯行，罪證明確，犯行洵堪認定，應依法論科。
(二)、被告陳貴美部分：
  1.訊據被告陳貴美否認有幫助林慶德販賣毒品之犯行，辯稱：
    伊僅於有人打電話來找伊夫林慶德時接聽電話，彼等問林慶
    德在不在，伊說在，如此而已，並伊沒有販賣毒品給他們云
    云。公設辯護人則為被告陳貴美辯稱：陳貴美如僅轉接電話
    ，不能認定為幫助犯云云。按「所謂幫助犯係指就他人之犯
    罪加以助力，使其易於實施之積極的或消極的行為而言。」
    （最高法院88年度臺上字第6234號裁判要旨參照）。經查被
    告陳貴美對於其有如附表二所示犯行，業據其於原審審理時
    自白不諱（原審卷第51頁、第67頁反面），復有下列補強證
    據足認其自白與事實相符：
    (1)就附表二編號1、2，被告林慶德販賣第一級毒品海洛因予
      江正賓犯行，已經林慶德坦承不諱，核與證人江正賓供述
      相符，且有通訊監察譯文在卷可參，林慶德上開犯行已經
      本院認定屬實，已如前述。查門號0000000000號係被告林
      慶德所使用之電話，被告陳貴美有時會拿去打，此經林慶
      德自白在卷（見3036號偵查卷(二)第25頁），又：附表一
      編號1，即100年5月5日12時45分許係由江正賓以其使用之
      門號0000000000號電話打電話予林慶德使用之門號000000
      0000號，由陳貴美接聽，通訊監察譯文內容為：「陳貴美
      ：喂。江正賓：阿嫂你在哪？陳貴美：你曾來的這。江正
      賓：我現在過去，你問阿兄我朋友那種他有嗎？陳貴美：
      有啦，過來再說。江正賓：好。」，此有通訊監察譯文附
      卷可稽（見100偵3036卷(一)113頁）。證人江正賓偵訊證稱
      ：由陳貴美接聽電話後與伊洽談，伊與陳貴美相約在於新
      竹市中華大學附近林慶德租屋處大樓樓下碰面，即由林慶
      德出面與之完成交易，海洛因是林慶德交給伊，伊把錢交
      給林慶德（見100偵3036卷(三)第34頁），由被告陳貴美上
      開與江正賓之對話中，江正賓已先詢問陳貴美：「你問阿
      兄我朋友那種他有嗎？」，陳貴美答有，其後即由林慶德
      出面與江正賓在林慶德租屋處大樓樓下碰面完成交易，足
      見江正賓電話中先詢問陳貴美：「你問阿兄我朋友那種他
      有嗎？」，係指第一級毒品海洛因而言，被告陳貴美明知
      證人江正賓撥打前揭電話係為向被告林慶德購買海洛因，
      並將情轉告被告林慶德，始由林慶德未再與江正賓電話聯
      絡，即知出面與江正賓完成毒品交易。再附表二編號2
      ，即100年5月6日11時之交易前，係由江正賓於100年5月6
      日10時28分許以其使用之門號0000000000號電話打電話予
      林慶德使用之門號0000000000號，由陳貴美接聽，通訊監
      察譯文內容為：「陳貴美：喂。江正賓：阿兄有在那嗎？
      陳貴美：你來過的那裡。江正賓：喔，就昨天去的那裡。
      陳貴美：嗯。江正賓：好，我現在過去，你跟阿兄講，等
      一下的星期一再一起給他。陳貴美：你還再跟他講。江正
      賓：好。」100年5月6日10時40分許由江正賓打電話，由
      陳貴美接聽，其對話為：「陳貴美：喂。江正賓：阿嫂幫
      我開門。陳貴美：你等一下，我在外面。江正賓：好，我
      在樓下等你。」此有通訊監察譯文附卷可稽（見100偵
      3036卷(一)113頁）。證人江正賓偵訊證稱：由陳貴美接聽
      電話後與伊洽談，伊與陳貴美相約在於新竹市中華大學附
      近林慶德租屋處大樓樓下碰面，即由林慶德出面與之完成
      交易，海洛因是林慶德交給伊，伊把錢交給林慶德（見
      100偵3036卷(三)第34頁），由被告陳貴美上開與江正賓之
      對話中，江正賓已在前一天來買海洛因，被告陳貴美已然
      將情轉告林慶德，幫助林慶德販賣海洛因，第二天江正賓
      又在電話中表示：「跟阿兄講，等一下的星期一再一起給
      他。陳貴美：你還再跟他講。」，顯然仍在為毒品交易，
      其後即由林慶德出面與江正賓在林慶德租屋處大樓樓下碰
      面完成交易，足見被告陳貴美係明知證人江正賓撥打前揭
      電話係為向被告林慶德購買海洛因，又將情轉告被告林慶
      德，由林慶德出面與江正賓完成毒品交易。
    (2)就附表二編號3，被告林慶德販賣第一級毒品海洛因予佳
      衡犯行，已經林慶德坦承不諱，核與證人潘佳衡供述相符
      ，且有通訊監察譯文在卷可參，足認被告林慶德之自白，
      與事實相符，應堪採信，已如前述。又附表一編號3在交
      易以前由潘佳衡使用之門號0000000000號電話與林慶德持
      用之門號0000000000電話有下列通話紀錄：100年5月3日
      17 時59分許：「陳貴美：喂。潘佳衡：嫂子，去找你喔
      。陳貴美：好。潘佳衡：一樣吼。陳貴美：好。」，100
      年5月3日18時29分許：「陳貴美：喂。潘佳衡：到囉。陳
      貴美：好。」，此有通訊監察譯文附卷可稽（見100偵
      3036卷(三)第76頁）。證人潘佳衡偵訊證稱：5月3日由陳信
      瑋、陳貴美接聽電話後，與林慶德完成交易，錢給林慶德
      ，毒品是林慶德拿給伊（見100偵3036卷(三)第102-103頁）
      ，足見陳信瑋、陳貴美接聽電話後，迄至潘佳衡與林慶德
      完成交易前，潘佳衡均未曾再與林慶德聯繫，且潘佳衡於
      電話中告訴被告陳貴美「一樣吼」，陳貴美答稱「嗯」。
      足證被告陳貴美明知證人潘佳衡撥打前揭電話係為向被告
      林慶德購買甲基安非他命，並將之轉告被告林慶德使其能
      如期與潘佳衡完成毒品交易。
    (3)就附表二編號4，被告林慶德販賣第二級毒品安非他命予
      陳星宇犯行，已經林慶德坦承不諱，核與證人陳星宇供述
      相符，且有通訊監察譯文在卷可參，足認被告林慶德之自
      白，與事實相符，應堪採信，已如前述。又附表一編號4
      在交易以前由陳星宇使用之門號門號0000000000號電話與
      林慶德持用之門號0000000000電話有下列通話紀錄：100
      年5月3日16時38分許;「陳貴美：喂。陳星宇：我是那個
      阿德的朋友。陳貴美：你誰？陳星宇：我是阿德的朋友他
      在嗎？陳貴美：你誰？陳星宇：跟他講我是阿賓的朋友。
      陳貴美：喔，你在樓下嗎？陳星宇：嗯。陳貴美：你等一
      下。」，此有通訊監察譯文附卷可稽（見100偵3036卷(三)
      第46-47頁）。證人陳星宇同日偵訊證稱：伊有問江正賓
      阿德電話，之後再打電話，打過去由陳貴美接聽電話後與
      伊洽談，伊與陳貴美相約在於新竹市中華大學附近林慶德
      租屋處大樓樓下碰面，即由林慶德出面與之完成交易，林
      慶德拿一包安非他命給伊，伊就把一千元交給林慶德等語
      （見100偵3036卷(三)第70、69頁），足見陳貴美接聽電話
      後，迄至陳星宇與林慶德完成交易前，陳星宇均未曾再與
      林慶德聯繫。可證被告陳貴美係明知證人陳星宇撥打前揭
      電話係為向被告林慶德購買甲基安非他命，並將之轉告被
      告林慶德使其能如期與江正賓完成毒品交易。
  2.綜上說明，被告陳貴美在原審自白幫助林慶德販賣毒品，其
    犯行如附表二所示，上開自白有如上之補強證據，足證與事
    實相符，應堪採信。被告陳貴美於本院翻異前詞，辯稱：伊
    僅於有人打電話來找伊先生林慶德時接聽電話，彼等都問林
    慶德在不在，伊都說在云云，或公設辯護人為其辯稱陳貴美
    僅幫其夫林慶德轉接電話云云，與卷附通訊監察譯文顯示「
    陳貴美接聽電話後並未有將電話轉給林慶德之言語或舉動」
    並不相符，核係被告陳貴美臨訟飾卸之詞，無足可採。被告
    陳貴美所犯如附表二所示之幫助販賣第一級毒品、幫助第二
    級毒品之犯行，洵堪認定，應依法論科。
(三)、論罪科刑：
  1.按海洛因、甲基安非他命分係毒品危害防制條例第2條第2項
    第1款、第2款所定之第一級、第二級毒品，不得非法持有、
    販賣、轉讓之。核被告林慶德如附表一編號1-24販賣第一級
    毒品海洛因犯行均係犯毒品危害防制條例第4條第1項之販賣
    第一級毒品罪。另被告林慶德如附表一編號25-33販賣第二
    級毒品甲基安非他命犯行係犯同法第4條第2項之販賣第二級
    毒品罪。又被告林慶德如附表一編號34-38轉讓第一級毒品
    海洛因犯行係犯同法第8條第1項之轉讓第一級毒品罪。又被
    告林慶德犯如附表一編號8、9、27、28之罪時，均與陳信瑋
    有犯意聯絡及行為分擔，其犯如附表一編號17、18、21、24
    、33之罪時與真實姓名年籍均不詳之成年人間有犯意聯絡及
    行為分擔，均應論以共同正犯。被告陳貴美如附表二編號1-
    2 幫助同案被告林慶德販賣第一級毒品海洛因犯行均係犯刑
    法第30條、毒品危害防制條例第4條第1項之幫助販賣第一級
    毒品罪。另被告陳貴美如附表二編號3-4幫助同案被告林慶
    德及陳信瑋，或幫助林慶德販賣第二級毒品甲基安非他命犯
    行均係犯刑法第30條、毒品危害防制條例第4條第2項之幫助
    販賣第二級毒品罪。被告林慶德所犯上述販賣或轉讓毒品罪
    前持有毒品之低度行為均為其販賣或轉讓毒品之高度行為所
    吸收，而均不另論罪。
  2.被告林慶德、陳貴美上述犯行犯意個別，行為互殊，均應予
    分論併罰。
  3.被告林慶德、陳貴美有如事實欄所示之前科紀錄，有臺灣高
    等法院被告前案紀錄表一份在卷足憑，其等於有期徒刑執行
    完畢後，5年內再犯本案之罪，均依刑法第47條第1項累犯之
    規定，加重其刑。又被告林慶德本案所犯之罪均於偵查及審
    理中均坦承不諱，爰均依毒品危害防制條例第17條第2項規
    定，減輕其刑。被告陳貴美係幫助被告林慶德犯如附表二所
    示之罪，均為幫助犯，依刑法第30條第2項之規定，減輕其
    刑。再被告林慶德所犯如附表一編號1-24販賣第一級毒品海
    洛因之犯行，其所販賣之第一級毒品海洛因數量尚少，所獲
    得之利潤非多，販賣第一級毒品之對象僅有4人且均為有施
    用毒品習慣之人，被告陳貴美所犯如附表二編號1-2幫助販
    賣第一級毒品海洛因之犯行，其所幫助販賣之第一級毒品海
    洛因數量僅2次，所獲得之利潤非多，所幫助販賣第一級毒
    品之對象均為有施用毒品習慣之人，其所為對社會治安及國
    民健康造成侵害之範圍、程度及所獲利益均屬有限。惟被告
    林慶德所犯毒品危害防制條例第4條第1項之販賣第一級毒品
    海洛因罪，法定本刑為「死刑或無期徒刑」，相較於一般販
    賣毒品之大盤、中盤商，對社會治安及國民健康造成侵害之
    範圍、程度及所獲利益均屬有限，觀其販賣第一級毒品，並
    未以毒品為工具誘使、控制他人，以遂行進一步之犯罪行為
    ，是其行為固為法所不容，其惡性卻難謂重大，本院認正犯
    被告林慶德所犯販賣第一級毒品海洛因罪及陳貴美所犯幫助
    販賣第一級毒品海洛因罪均有情輕法重之情，爰均依刑法第
    59條規定減輕其刑，並依刑法第71條第1項之規定，先加後
    減之，被告林慶德所犯販賣第一級毒品海洛因及被告陳貴美
    所犯幫助販賣第一級毒品海洛因部份並依刑法第70條之規定
    遞減之。
  4.至被告雖於羈押期間多次經借提訊問，而主動願意供出上游
    提供警方調查，然迄今並未因其供述而有破獲上游之情存在
    ，此業經原審法院於100年7月26日審判程序中詢以公訴檢察
    官，並經記載於筆錄（原審卷第71頁反面），且經本院函詢
    臺灣苗栗地方法院檢察署，該署亦函覆稱：本檢偵辦100 年
    偵字第3036號案件中綽號「阿成」之「徐志成」當時已有他
    署監聽，因而聲請監聽遭駁回，故未因此查獲上手等語，有
    該署於100年11月15日之苗檢秀宇字第100偵3036字第23397
    號函附於本院卷可參，是以被告林慶德所犯各罪，自不符合
    毒品危害防制條例第17條1項之減輕其刑規定，附此敘明。
  5.按毒品危害防制條例第19條第1項前段「犯第4條至第9條、
    第12條、第13條或第14條第1項、第2項之罪者，其供犯罪所
    用或因犯罪所得之財物，均沒收」係屬強制規定，採義務沒
    收原則，固為刑法之特別規定，但上開法條既無「不問屬於
    犯人與否，沒收之」之規定，仍應以該物品屬於犯人所有者
    為限；本案扣案之行動電話1支，為被告林慶德所有，業據
    被告林慶德坦承為其所有，自應依毒品危害防制條例第19條
    第1項之規定，於被告林慶德犯如附表一之販賣及轉讓毒品
    之各罪項下沒收，至前揭門號SIM卡並非被告林慶德申請使
    用，此有該門號電話查詢單附卷可參（見原審卷第82頁），
    尚不得宣告沒收，附此敘明。又被告林慶德分別販賣第一級
    、第二級毒品予附表一編號1-33所示之人，而分別取得附表
    一編號1-33犯罪所得欄所示之款項（附表一編號1-33之犯罪
    所得合計共32300元），均屬其犯毒品危害防制條例第4條之
    罪所得之財物，應依毒品危害防制條例第19條第1項之規定
    分別於被告林慶德所犯如附表一編號1-33所示之各罪項下諭
    知沒收，如全部或一部不能沒收時，則以其財產抵償之。被
    告林慶德係與陳信瑋共同販賣海洛因或甲基安非他命予如附
    表一編號8、9、27、28所示之人，及與真實姓名年籍均不詳
    之成年人共同販賣海洛因或甲基安非他命予如附表一編號17
    、18、21、24、33所示之人，上開共同販賣毒品罪所得之金
    額，自應與陳信瑋或真實姓名年籍均不詳之成年人，連帶沒
    收，如全部或一部不能沒收時，以其財產連帶抵償之。
三、原審判決就被告林慶德如附表一編號8、9、17、18、21、24
    、27、28、33所示販賣第一、二級毒品罪予以論罪科刑，固
    非無見。惟毒品危害防制條例第19條第1項規定「犯第4條至
    第9條、第12條、第13條或第14條第1項、第2項之罪者，其
    供犯罪所用或因犯罪所得之財物，均沒收之，如全部或一部
    不能沒收時，追徵其價額或以其財產抵償之」。共同正犯之
    犯罪所得為現款時，因係合併計算，且於全部或一部不能沒
    收時，以其財產抵償之，為避免執行時發生重複沒收、抵償
    之情形，故各共同正犯之間係採連帶沒收主義，於裁判時應
    諭知連帶沒收、抵償。原判決認定被告林慶德所為如附表一
    編號8、9、27、28之犯罪，係與共犯陳信瑋共同販賣海洛因
    或甲基安非他命，如附表一編號17、18、21、24、33之犯罪
    係與真實姓名年籍均不詳之成年人共同販賣海洛因或甲基安
    非他命，但對於共同販賣毒品所得之金額，僅對被告林慶德
    諭知單獨沒收、抵償，而未為連帶沒收、抵償之諭知及說明
    ，自有未洽。被告林慶德上訴意旨主張伊有供出上手徐志成
    未獲得減刑，原判決量刑過重云云雖無理由，但原審判決既
    有上開可議之處，即屬無可維持，應由本院將原判決如附表
    一編號8、9、17、18、21、24、27、28、33所示部分，暨被
    告林慶德定應執行刑部分，予以撤銷改判，爰審酌被告林慶
    德前有違反麻醉藥品管理條例、侵占、詐欺、竊盜等前科紀
    錄，素行非佳，復斟酌其蔑視法紀，無視國家法令，僅為貪
    圖一己私利，竟為如附表一編號8、9、17、18、21、24 、
    27、28、33所示多次共同販賣毒品行為，而戕害他人之身心
    健康，實應嚴懲重罰，惟參酌被告犯後坦承犯行，尚見悔意
    ，及被告之犯罪動機、目的、販賣毒品所獲利潤、生活狀況
    、品行、智識程度等一切情狀，各量處如本判決主文第二項
    所示之刑（含主刑及從刑）。又被告林慶德其餘部份及被告
    陳貴美部份，原審認被告林慶德、陳貴美此部份罪證明確，
    予以論罪科刑，經核認事用法並無不合，量刑亦屬妥適，被
    告林慶德上訴意旨主張其有供出上手徐志成，未獲得減刑云
    云，及被告陳貴美上訴意旨否認幫助犯罪，均無理由，應予
    以駁回。並就被告林慶德前開撤銷改判所處之刑，與其上訴
    駁回部分所處之刑，定其應執行刑如主文第四項所示。
據上論結，應依刑事訴訟法第368條、第369條第1項前段、第364
條、第299條第1項前段，毒品危害防制條例第4條第1項、第2項
、第17條第2項、第19條第1項，刑法第11條前段、第28條、第47
條第1項、第59條、第51條第1項第5款、第9款，判決如主文。
本案經檢察官李月治到庭執行職務。
中    華    民    國   100    年    12    月    7     日
            刑事第六庭    審判長法  官  李  文  雄
                                法  官  王  邁  揚
                                法  官  蔡 王 金 全
上列正本證明與原本無異。
如不服本判決應於收受送達後十日內向本院提出上訴書狀，其未
敘述上訴理由者，並得於提起上訴後十日內向本院補提理由書 (
均須按他造當事人之人數附繕本)「切勿逕送上級法院」。
                                 書記官  金  珍  華
中    華    民    國   100    年    12    月    8     日
 附表一：林慶德部分
┌─┬────┬────┬───┬───┬──────────┬───┬────────────────┐
│編│犯意    │  時間  │販賣或│毒品種│  犯罪事實          │犯罪所│    罪     刑                   │
│號│        ├────┤轉讓對│類/數 │                    │得（新├────┬───┬───────┤
│  │        │  地點  │象    │量    │                    │臺幣）│罪名    │宣告刑│宣告沒收      │
├─┼────┼────┼───┼───┼──────────┼───┼────┼───┼───────┤
│1 │林慶德基│100年4月│許國義│海洛因│先由許國義以其使用之│1000元│毒品危害│處有期│扣案之行動電話│
│  │於販賣第│28日16時│      │1包   │門號0000000000號電話│      │防制條例│徒刑9 │1支沒收（不含 │
│  │一級毒品│7分許   │      │      │撥打林慶德使用之門號│      │第4條第 │年2月 │門號為0930－  │
│  │海洛因以├────┤      │      │0000000000聯絡買賣毒│      │1項之販 │      │707561號SIM卡 │
│  │營利之犯│新竹市中│      │      │品事宜，再由林慶德於│      │賣第一級│      │）            │
│  │意      │華大學附│      │      │左揭時間、地點，以  │      │毒品罪，│      │販賣毒品所得新│
│  │        │近      │      │      │1000元之代價販賣第一│      │累犯    │      │臺幣1000元沒收│
│  │        │        │      │      │級毒品海洛因1包予許 │      │        │      │，如全部或一部│
│  │        │        │      │      │國義。              │      │        │      │不能沒收時，以│
│  │        │        │      │      │                    │      │        │      │其財產抵償之。│
├─┼────┼────┼───┼───┼──────────┼───┼────┼───┼───────┤
│2 │林慶德基│100年5月│許國義│海洛因│先由許國義以其使用之│1000元│毒品危害│處有期│扣案之行動電話│
│  │於販賣第│1日13時 │      │1包   │門號0000000000號電話│      │防制條例│徒刑9 │1支沒收（不含 │
│  │一級毒品│22分許  │      │      │撥打林慶德使用之門號│      │第4條第 │年2月 │門號為0930－  │
│  │海洛因以├────┤      │      │0000000000聯絡買賣毒│      │1項之販 │      │707561號SIM卡 │
│  │營利之犯│林慶德址│      │      │品事宜，再由林慶德於│      │賣第一級│      │）            │
│  │意      │位於新竹│      │      │左揭時間、地點，以  │      │毒品罪，│      │販賣毒品所得新│
│  │        │市中華大│      │      │1000元之代價販賣第一│      │累犯    │      │臺幣1000元沒收│
│  │        │學附近租│      │      │級毒品海洛因1包予許 │      │        │      │，如全部或一部│
│  │        │屋處樓下│      │      │國義。              │      │        │      │不能沒收時，以│
│  │        │        │      │      │                    │      │        │      │其財產抵償之。│
├─┼────┼────┼───┼───┼──────────┼───┼────┼───┼───────┤
│3 │林慶德基│100年5月│許國義│海洛因│先由許國義以其使用之│1000元│毒品危害│處有期│扣案之行動電話│
│  │於販賣第│2日17時 │      │1包   │門號0000000000號電話│      │防制條例│徒刑9 │1支沒收（不含 │
│  │一級毒品│16分許  │      │      │撥打林慶德使用之門號│      │第4條第 │年2月 │門號為0930－  │
│  │海洛因以├────┤      │      │0000000000聯絡買賣毒│      │1項之販 │      │707561號SIM卡 │
│  │營利之犯│林慶德址│      │      │品事宜，再由林慶德於│      │賣第一級│      │）            │
│  │意      │位於新竹│      │      │左揭時間、地點，以  │      │毒品罪，│      │販賣毒品所得新│
│  │        │市中華大│      │      │1000元之代價販賣第一│      │累犯    │      │臺幣1000元沒收│
│  │        │學附近租│      │      │級毒品海洛因1包予許 │      │        │      │，如全部或一部│
│  │        │屋處樓下│      │      │國義。              │      │        │      │不能沒收時，以│
│  │        │        │      │      │                    │      │        │      │其財產抵償之。│
├─┼────┼────┼───┼───┼──────────┼───┼────┼───┼───────┤
│4 │林慶德基│100年5月│許國義│海洛因│先由許國義以其使用之│1000元│毒品危害│處有期│扣案之行動電話│
│  │於販賣第│4日17時 │      │1包   │門號0000000000號電話│      │防制條例│徒刑9 │1支沒收（不含 │
│  │一級毒品│15分許  │      │      │撥打林慶德使用之門號│      │第4條第 │年2月 │門號為0930－  │
│  │海洛因以├────┤      │      │0000000000聯絡買賣毒│      │1項之販 │      │707561號SIM卡 │
│  │營利之犯│林慶德址│      │      │品事宜，再由林慶德於│      │賣第一級│      │）            │
│  │意      │位於新竹│      │      │左揭時間、地點，以  │      │毒品罪，│      │販賣毒品所得新│
│  │        │市中華大│      │      │1000元之代價販賣第一│      │累犯    │      │臺幣1000元沒收│
│  │        │學附近租│      │      │級毒品海洛因1包予許 │      │        │      │，如全部或一部│
│  │        │屋處樓下│      │      │國義。              │      │        │      │不能沒收時，以│
│  │        │        │      │      │                    │      │        │      │其財產抵償之。│
├─┼────┼────┼───┼───┼──────────┼───┼────┼───┼───────┤
│5 │林慶德基│100年4月│江正賓│海洛因│先由江正賓以其使用之│1000元│毒品危害│處有期│扣案之行動電話│
│  │於販賣第│26日18時│      │1包   │門號0000000000號電話│      │防制條例│徒刑9 │1支沒收（不含 │
│  │一級毒品│56分許  │      │      │撥打林慶德使用之門號│      │第4條第 │年2月 │門號為0930－  │
│  │海洛因以├────┤      │      │0000000000聯絡買賣毒│      │1項之販 │      │707561號SIM卡 │
│  │營利之犯│新竹市北│      │      │品事宜，再由林慶德於│      │賣第一級│      │）            │
│  │意      │二高中華│      │      │左揭時間、地點，以  │      │毒品罪，│      │販賣毒品所得新│
│  │        │大學交流│      │      │1000元之代價販賣第一│      │累犯    │      │臺幣1000元沒收│
│  │        │道附近加│      │      │級毒品海洛因1包予江 │      │        │      │，如全部或一部│
│  │        │油站    │      │      │正賓。              │      │        │      │不能沒收時，以│
│  │        │        │      │      │                    │      │        │      │其財產抵償之。│
├─┼────┼────┼───┼───┼──────────┼───┼────┼───┼───────┤
│6 │林慶德基│100年4月│江正賓│海洛因│先由江正賓以其使用之│1000元│毒品危害│處有期│扣案之行動電話│
│  │於販賣第│28日19時│      │1包   │門號0000000000號電話│      │防制條例│徒刑9 │1支沒收（不含 │
│  │一級毒品│54分許  │      │      │撥打林慶德使用之門號│      │第4條第 │年2月 │門號為0930－  │
│  │海洛因以├────┤      │      │0000000000聯絡買賣毒│      │1項之販 │      │707561號SIM卡 │
│  │營利之犯│林慶德址│      │      │品事宜，再由林慶德於│      │賣第一級│      │）            │
│  │意      │位於新竹│      │      │左揭時間、地點，以  │      │毒品罪，│      │販賣毒品所得新│
│  │        │市中華大│      │      │1000元之代價販賣第一│      │累犯    │      │臺幣1000元沒收│
│  │        │學附近租│      │      │級毒品海洛因1包予江 │      │        │      │，如全部或一部│
│  │        │屋處2樓 │      │      │正賓。              │      │        │      │不能沒收時，以│
│  │        │        │      │      │                    │      │        │      │其財產抵償之。│
├─┼────┼────┼───┼───┼──────────┼───┼────┼───┼───────┤
│7 │林慶德基│100年4月│江正賓│海洛因│先由江正賓以其使用之│1000元│毒品危害│處有期│扣案之行動電話│
│  │於販賣第│29日18時│      │1包   │門號0000000000號電話│      │防制條例│徒刑9 │1支沒收（不含 │
│  │一級毒品│16分許  │      │      │撥打林慶德使用之門號│      │第4條第 │年2月 │門號為0930－  │
│  │海洛因以├────┤      │      │0000000000聯絡買賣毒│      │1項之販 │      │707561號SIM卡 │
│  │營利之犯│苗栗縣頭│      │      │品事宜，再由林慶德於│      │賣第一級│      │）            │
│  │意      │份鎮後庄│      │      │左揭時間、地點，以  │      │毒品罪，│      │販賣毒品所得新│
│  │        │國小大門│      │      │1000元之代價販賣第一│      │累犯    │      │臺幣1000元沒收│
│  │        │前      │      │      │級毒品海洛因1包予江 │      │        │      │，如全部或一部│
│  │        │        │      │      │正賓。              │      │        │      │不能沒收時，以│
│  │        │        │      │      │                    │      │        │      │其財產抵償之。│
├─┼────┼────┼───┼───┼──────────┼───┼────┼───┼───────┤
│8 │林慶德與│100年4月│江正賓│海洛因│先由江正賓以其使用之│1000元│刑法第28│處有期│扣案之行動電話│
│  │陳信瑋（│30日16時│      │1包   │門號0000000000號電話│      │條、毒品│徒刑9 │1支沒收（不含 │
│  │另案偵辦│56分許  │      │      │撥打林慶德使用之門號│      │危害防制│年2月 │門號為0930－  │
│  │中）共同├────┤      │      │0000000000電話，由陳│      │條例第4 │      │707561號SIM卡 │
│  │基於販賣│林慶德址│      │      │信瑋接聽電話聯絡買賣│      │條第1項 │      │）            │
│  │第一級毒│位於新竹│      │      │毒品事宜後，再由林慶│      │之共同販│      │販賣毒品所得新│
│  │品海洛因│市中華大│      │      │德於左揭時間、地點，│      │賣第一級│      │臺幣1000元連帶│
│  │以營利之│學附近租│      │      │以1000元之代價販賣第│      │毒品罪，│      │沒收，如全部或│
│  │犯意聯絡│屋處樓下│      │      │一級毒品海洛因1包予 │      │累犯    │      │一部不能沒收時│
│  │        │        │      │      │江正賓。            │      │        │      │，以其財產連帶│
│  │        │        │      │      │                    │      │        │      │抵償之。      │
├─┼────┼────┼───┼───┼──────────┼───┼────┼───┼───────┤
│9 │林慶德與│100年5月│江正賓│海洛因│先由江正賓以其使用之│1000元│刑法第28│處有期│扣案之行動電話│
│  │陳信瑋共│20日20時│      │1包   │門號0000000000號電話│      │條、毒品│徒刑9 │1支沒收（不含 │
│  │同基於販│45分許  │      │      │撥打林慶德使用之門號│      │危害防制│年2月 │門號為0930－  │
│  │賣第一級├────┤      │      │0000000000電話，由陳│      │條例第4 │      │707561號SIM卡 │
│  │毒品海洛│新竹市內│      │      │信瑋接聽電話聯絡買賣│      │條第1項 │      │）            │
│  │因以營利│湖區全國│      │      │毒品事宜後，再由林慶│      │之共同販│      │販賣毒品所得新│
│  │之犯意聯│加油站前│      │      │德於左揭時間、地點，│      │賣第一級│      │臺幣1000元連帶│
│  │絡      │        │      │      │以1000元之代價販賣第│      │毒品罪，│      │沒收，如全部或│
│  │        │        │      │      │一級毒品海洛因1包予 │      │累犯    │      │一部不能沒收時│
│  │        │        │      │      │江正賓。            │      │        │      │，以其財產連帶│
│  │        │        │      │      │                    │      │        │      │抵償之。      │
├─┼────┼────┼───┼───┼──────────┼───┼────┼───┼───────┤
│10│林慶德基│100年5月│江正賓│海洛因│先由江正賓以其使用之│1000元│毒品危害│處有期│扣案之行動電話│
│  │於販賣第│5日13時5│      │1包   │門號0000000000號電話│      │防制條例│徒刑9 │1支沒收（不含 │
│  │一級毒品│分許    │      │      │撥打林慶德持用之門號│      │第4條第 │年2月 │門號為0930－  │
│  │海洛因以├────┤      │      │0000000000電話，而由│      │1項之販 │      │707561號SIM卡 │
│  │營利之犯│林慶德址│      │      │基於幫助林慶德販賣毒│      │賣第一級│      │）            │
│  │意      │位於新竹│      │      │品以營利之犯意之陳貴│      │毒品罪，│      │販賣毒品所得新│
│  │        │市中華大│      │      │美代為接聽電話，後再│      │累犯    │      │臺幣1000元沒收│
│  │        │學附近租│      │      │由林慶德於左揭時間、│      │        │      │，如全部或一部│
│  │        │屋處樓下│      │      │地點，以1000元之代價│      │        │      │不能沒收時，以│
│  │        │        │      │      │，販賣第一級毒品海洛│      │        │      │其財產抵償之。│
│  │        │        │      │      │因1包予江正賓。     │      │        │      │              │
├─┼────┼────┼───┼───┼──────────┼───┼────┼───┼───────┤
│11│林慶德基│100年5月│江正賓│海洛因│先由江正賓以其使用之│1000元│毒品危害│處有期│扣案之行動電話│
│  │於販賣第│6日11時0│      │1包   │門號0000000000號電話│      │防制條例│徒刑9 │1支沒收（不含 │
│  │一級毒品│分許    │      │      │撥打林慶德持用之門號│      │第4條第 │年2月 │門號為0930－  │
│  │海洛因以├────┤      │      │0000000000電話，而由│      │1項之販 │      │707561號SIM卡 │
│  │營利之犯│林慶德址│      │      │基於幫助林慶德販賣毒│      │賣第一級│      │）            │
│  │意      │位於新竹│      │      │品以營利之犯意之陳貴│      │毒品罪，│      │販賣毒品所得新│
│  │        │市中華大│      │      │美代為接聽電話，後再│      │累犯    │      │臺幣1000元沒收│
│  │        │學附近租│      │      │由林慶德於左揭時間、│      │        │      │，如全部或一部│
│  │        │屋處樓下│      │      │地點，以1000元之代價│      │        │      │不能沒收時，以│
│  │        │        │      │      │，販賣第一級毒品海洛│      │        │      │其財產抵償之。│
│  │        │        │      │      │因1包予江正賓。     │      │        │      │              │
├─┼────┼────┼───┼───┼──────────┼───┼────┼───┼───────┤
│12│林慶德基│100年4月│呂文智│海洛因│先由呂文智以其使用之│1000元│毒品危害│處有期│扣案之行動電話│
│  │於販賣第│29日18時│      │1包， │門號0000000000號電話│      │防制條例│徒刑9 │1支沒收（不含 │
│  │一級毒品│10分許  │      │約0.1 │撥打林慶德使用之門號│      │第4條第 │年2月 │門號為0930－  │
│  │海洛因以├────┤      │公克  │0000000000聯絡買賣毒│      │1項之販 │      │707561號SIM卡 │
│  │營利之犯│苗栗縣頭│      │      │品事宜，再由林慶德於│      │賣第一級│      │）            │
│  │意      │份鎮後庄│      │      │左揭時間、地點，以  │      │毒品罪，│      │販賣毒品所得新│
│  │        │國小大門│      │      │1000元之代價販賣第一│      │累犯    │      │臺幣1000元沒收│
│  │        │口      │      │      │級毒品海洛因1包予呂 │      │        │      │，如全部或一部│
│  │        │        │      │      │文智。              │      │        │      │不能沒收時，以│
│  │        │        │      │      │                    │      │        │      │其財產抵償之。│
├─┼────┼────┼───┼───┼──────────┼───┼────┼───┼───────┤
│13│林慶德基│100年4月│呂文智│海洛因│先由呂文智以其使用之│1000元│毒品危害│處有期│扣案之行動電話│
│  │於販賣第│30日12時│      │1包， │門號0000000000號電話│      │防制條例│徒刑9 │1支沒收（不含 │
│  │一級毒品│52分許  │      │約0.1 │撥打林慶德使用之門號│      │第4條第 │年2月 │門號為0930－  │
│  │海洛因以├────┤      │公克  │0000000000聯絡買賣毒│      │1項之販 │      │707561號SIM卡 │
│  │營利之犯│林慶德址│      │      │品事宜，再由林慶德於│      │賣第一級│      │）            │
│  │意      │位於新竹│      │      │左揭時間、地點，以  │      │毒品罪，│      │販賣毒品所得新│
│  │        │市中華大│      │      │1000元之代價販賣第一│      │累犯    │      │臺幣1000元沒收│
│  │        │學附近租│      │      │級毒品海洛因1包予呂 │      │        │      │，如全部或一部│
│  │        │屋處2樓 │      │      │文智。              │      │        │      │不能沒收時，以│
│  │        │        │      │      │                    │      │        │      │其財產抵償之。│
├─┼────┼────┼───┼───┼──────────┼───┼────┼───┼───────┤
│14│林慶德基│100年5月│呂文智│海洛因│先由呂文智以其使用之│1000元│毒品危害│處有期│扣案之行動電話│
│  │於販賣第│1日14時 │      │1包， │門號0000000000、    │      │防制條例│徒刑9 │1支沒收（不含 │
│  │一級毒品│20分許  │      │約0.1 │0000000000號電話撥打│      │第4條第 │年2月 │門號為0930－  │
│  │海洛因以├────┤      │公克  │林慶德使用之門號    │      │1項之販 │      │707561號SIM卡 │
│  │營利之犯│林慶德址│      │      │0000000000聯絡買賣毒│      │賣第一級│      │）            │
│  │意      │位於新竹│      │      │品事宜，再由林慶德於│      │毒品罪，│      │販賣毒品所得新│
│  │        │市中華大│      │      │左揭時間、地點，以  │      │累犯    │      │臺幣1000元沒收│
│  │        │學附近租│      │      │1000元之代價販賣第一│      │        │      │，如全部或一部│
│  │        │屋處    │      │      │級毒品海洛因1包予呂 │      │        │      │不能沒收時，以│
│  │        │        │      │      │文智。              │      │        │      │其財產抵償之。│
├─┼────┼────┼───┼───┼──────────┼───┼────┼───┼───────┤
│15│林慶德基│100年5月│呂文智│海洛因│先由呂文智以其使用之│500元 │毒品危害│處有期│扣案之行動電話│
│  │於販賣第│4日2時20│      │1包， │門號0000000000號電話│      │防制條例│徒刑9 │1支沒收（不含 │
│  │一級毒品│分許    │      │約0.05│撥打林慶德使用之門號│      │第4條第 │年2月 │門號為0930－  │
│  │海洛因以├────┤      │公克  │0000000000聯絡買賣毒│      │1項之販 │      │707561號SIM卡 │
│  │營利之犯│苗栗縣竹│      │      │品事宜，再由林慶德於│      │賣第一級│      │）            │
│  │意      │南鎮照南│      │      │左揭時間、地點，以  │      │毒品罪，│      │販賣毒品所得新│
│  │        │國中大門│      │      │500元之代價販賣第一 │      │累犯    │      │臺幣500元沒收 │
│  │        │口      │      │      │級毒品海洛因1包予呂 │      │        │      │，如全部或一部│
│  │        │        │      │      │文智。              │      │        │      │不能沒收時，以│
│  │        │        │      │      │                    │      │        │      │其財產抵償之。│
├─┼────┼────┼───┼───┼──────────┼───┼────┼───┼───────┤
│16│林慶德基│100年4月│范文盈│海洛因│先由范文盈以其使用之│1000元│毒品危害│處有期│扣案之行動電話│
│  │於販賣第│28日1時 │      │1包   │門號0000000000號電話│      │防制條例│徒刑9 │1支沒收（不含 │
│  │一級毒品│34分許  │      │      │撥打林慶德使用之門號│      │第4條第 │年2月 │門號為0930－  │
│  │海洛因以├────┤      │      │0000000000聯絡買賣毒│      │1項之販 │      │707561號SIM卡 │
│  │營利之犯│新竹市中│      │      │品事宜，再由林慶德於│      │賣第一級│      │）            │
│  │意      │華大學附│      │      │左揭時間、地點，以  │      │毒品罪，│      │販賣毒品所得新│
│  │        │近7-11超│      │      │1000元之代價販賣第一│      │累犯    │      │臺幣1000元沒收│
│  │        │商，林慶│      │      │級毒品海洛因1包予范 │      │        │      │，如全部或一部│
│  │        │德車上  │      │      │文盈。              │      │        │      │不能沒收時，以│
│  │        │        │      │      │                    │      │        │      │其財產抵償之。│
├─┼────┼────┼───┼───┼──────────┼───┼────┼───┼───────┤
│17│林慶德與│100年4月│范文盈│海洛因│先由范文盈以其使用之│1000元│刑法第28│處有期│扣案之行動電話│
│  │真實姓名│28日12時│      │1包   │門號0000000000號電話│      │條、毒品│徒刑9 │1支沒收（不含 │
│  │年籍均不│42分許  │      │      │撥打林慶德使用之門號│      │危害防制│年2月 │門號為0930－  │
│  │詳之成年├────┤      │      │0000000000聯絡買賣毒│      │條例第4 │      │707561號SIM卡 │
│  │人共同基│林慶德址│      │      │品事宜，再由林慶德指│      │條第1項 │      │）            │
│  │於販賣第│位於新竹│      │      │示不詳之成年男子，於│      │之共同販│      │販賣毒品所得新│
│  │一級毒品│市中華大│      │      │左揭時間、地點，以  │      │賣第一級│      │臺幣1000元連帶│
│  │海洛因以│學附近租│      │      │1000元之代價販賣第一│      │毒品罪，│      │沒收，如全部或│
│  │營利之犯│屋處旁  │      │      │級毒品海洛因1包予范 │      │累犯    │      │一部不能沒收時│
│  │意聯絡  │        │      │      │文盈。              │      │        │      │，以其財產連帶│
│  │        │        │      │      │                    │      │        │      │抵償之。      │
├─┼────┼────┼───┼───┼──────────┼───┼────┼───┼───────┤
│18│林慶德與│100年4月│范文盈│海洛因│先由范文盈以其使用之│1000元│刑法第28│處有期│扣案之行動電話│
│  │真實姓名│28日18時│      │1包   │門號0000000000號電話│      │條、毒品│徒刑9 │1支沒收（不含 │
│  │年籍均不│56分許  │      │      │撥打林慶德使用之門號│      │危害防制│年2月 │門號為0930－  │
│  │詳之成年├────┤      │      │0000000000聯絡買賣毒│      │條例第4 │      │707561號SIM卡 │
│  │人共同基│林慶德址│      │      │品事宜，再由林慶德指│      │條第1項 │      │）            │
│  │於販賣第│位於新竹│      │      │示不詳之成年男子，於│      │之共同販│      │販賣毒品所得新│
│  │一級毒品│市中華大│      │      │左揭時間、地點，以  │      │賣第一級│      │臺幣1000元連帶│
│  │海洛因以│學附近租│      │      │1000元之代價販賣第一│      │毒品罪，│      │沒收，如全部或│
│  │營利之犯│屋處旁  │      │      │級毒品海洛因1包予范 │      │累犯    │      │一部不能沒收時│
│  │意聯絡  │        │      │      │文盈。              │      │        │      │，以其財產連帶│
│  │        │        │      │      │                    │      │        │      │抵償之。      │
├─┼────┼────┼───┼───┼──────────┼───┼────┼───┼───────┤
│19│林慶德基│100年4月│范文盈│海洛因│先由范文盈以其使用之│1000元│毒品危害│處有期│扣案之行動電話│
│  │於販賣第│30日18時│      │1包   │門號0000000000號電話│      │防制條例│徒刑9 │1支沒收（不含 │
│  │一級毒品│10分許  │      │      │撥打林慶德使用之門號│      │第4條第 │年2月 │門號為0930－  │
│  │海洛因以├────┤      │      │0000000000聯絡買賣毒│      │1項之販 │      │707561號SIM卡 │
│  │營利之犯│苗栗縣竹│      │      │品事宜，再由林慶德於│      │賣第一級│      │）            │
│  │意      │南鎮中華│      │      │左揭時間、地點，以  │      │毒品罪，│      │販賣毒品所得新│
│  │        │電信旁  │      │      │1000元之代價販賣第一│      │累犯    │      │臺幣1000元沒收│
│  │        │        │      │      │級毒品海洛因1包予范 │      │        │      │，如全部或一部│
│  │        │        │      │      │文盈。              │      │        │      │不能沒收時，以│
│  │        │        │      │      │                    │      │        │      │其財產抵償之。│
├─┼────┼────┼───┼───┼──────────┼───┼────┼───┼───────┤
│20│林慶德基│100年4月│范文盈│海洛因│先由范文盈以其使用之│1000元│毒品危害│處有期│扣案之行動電話│
│  │於販賣第│30日23時│      │1包   │門號0000000000號電話│      │防制條例│徒刑9 │1支沒收（不含 │
│  │一級毒品│30分許  │      │      │撥打林慶德使用之門號│      │第4條第 │年2月 │門號為0930－  │
│  │海洛因以├────┤      │      │0000000000聯絡買賣毒│      │1項之販 │      │707561號SIM卡 │
│  │營利之犯│新竹市中│      │      │品事宜，再由林慶德於│      │賣第一級│      │）            │
│  │意      │華大學附│      │      │左揭時間、地點，以  │      │毒品罪，│      │販賣毒品所得新│
│  │        │近7-11超│      │      │1000元之代價販賣第一│      │累犯    │      │臺幣1000元沒收│
│  │        │商，林慶│      │      │級毒品海洛因1包予范 │      │        │      │，如全部或一部│
│  │        │德車上  │      │      │文盈。              │      │        │      │不能沒收時，以│
│  │        │        │      │      │                    │      │        │      │其財產抵償之。│
├─┼────┼────┼───┼───┼──────────┼───┼────┼───┼───────┤
│21│林慶德與│100年5月│范文盈│海洛因│先由范文盈以其使用之│1000元│刑法第28│處有期│扣案之行動電話│
│  │真實姓名│1日13時 │      │1包   │門號0000000000號電話│      │條、毒品│徒刑9 │1支沒收（不含 │
│  │年籍均不│30分許  │      │      │撥打林慶德使用之門號│      │危害防制│年2月 │門號為0930－  │
│  │詳之成年├────┤      │      │0000000000聯絡買賣毒│      │條例第4 │      │707561號SIM卡 │
│  │人共同基│林慶德址│      │      │品事宜，再由林慶德指│      │條第1項 │      │）            │
│  │於販賣第│位於新竹│      │      │示不詳之成年男子，於│      │之共同販│      │販賣毒品所得新│
│  │一級毒品│市中華大│      │      │左揭時間、地點，以  │      │賣第一級│      │臺幣1000元連帶│
│  │海洛因以│學附近租│      │      │1000元之代價販賣第一│      │毒品罪，│      │沒收，如全部或│
│  │營利之犯│屋處旁  │      │      │級毒品海洛因1包予范 │      │累犯    │      │一部不能沒收時│
│  │意聯絡  │        │      │      │文盈。              │      │        │      │，以其財產連帶│
│  │        │        │      │      │                    │      │        │      │抵償之。      │
├─┼────┼────┼───┼───┼──────────┼───┼────┼───┼───────┤
│22│林慶德基│100年5月│范文盈│海洛因│先由范文盈以其使用之│1000元│毒品危害│處有期│扣案之行動電話│
│  │於販賣第│2日0時30│      │1包   │門號0000000000號電話│      │防制條例│徒刑9 │1支沒收（不含 │
│  │一級毒品│分許    │      │      │撥打林慶德使用之門號│      │第4條第 │年2月 │門號為0930－  │
│  │海洛因以├────┤      │      │0000000000聯絡買賣毒│      │1項之販 │      │707561號SIM卡 │
│  │營利之犯│苗栗縣竹│      │      │品事宜，再由林慶德於│      │賣第一級│      │）            │
│  │意      │南鎮頂大│      │      │左揭時間、地點，以  │      │毒品罪，│      │販賣毒品所得新│
│  │        │埔「太陰│      │      │1000元之代價販賣第一│      │累犯    │      │臺幣1000元沒收│
│  │        │宮」旁  │      │      │級毒品海洛因1包予范 │      │        │      │，如全部或一部│
│  │        │        │      │      │文盈。              │      │        │      │不能沒收時，以│
│  │        │        │      │      │                    │      │        │      │其財產抵償之。│
├─┼────┼────┼───┼───┼──────────┼───┼────┼───┼───────┤
│23│林慶德基│100年5月│范文盈│海洛因│先由范文盈以其使用之│1000元│毒品危害│處有期│扣案之行動電話│
│  │於販賣第│6日0時57│      │1包   │門號0000000000號電話│      │防制條例│徒刑9 │1支沒收（不含 │
│  │一級毒品│分許    │      │      │撥打林慶德使用之門號│      │第4條第 │年2月 │門號為0930－  │
│  │海洛因以├────┤      │      │0000000000聯絡買賣毒│      │1項之販 │      │707561號SIM卡 │
│  │營利之犯│林慶德址│      │      │品事宜，再由林慶德於│      │賣第一級│      │）            │
│  │意      │位於新竹│      │      │左揭時間、地點，以  │      │毒品罪，│      │販賣毒品所得新│
│  │        │市中華大│      │      │1000元之代價販賣第一│      │累犯    │      │臺幣1000元沒收│
│  │        │學附近租│      │      │級毒品海洛因1包予范 │      │        │      │，如全部或一部│
│  │        │屋處2樓 │      │      │文盈。              │      │        │      │不能沒收時，以│
│  │        │        │      │      │                    │      │        │      │其財產抵償之。│
├─┼────┼────┼───┼───┼──────────┼───┼────┼───┼───────┤
│24│林慶德與│100年5月│范文盈│海洛因│先由范文盈以其使用之│1000元│刑法第28│處有期│扣案之行動電話│
│  │真實姓名│6日17時 │      │1包   │門號0000000000號電話│      │條、毒品│徒刑9 │1支沒收（不含 │
│  │年籍均不│29分許  │      │      │撥打林慶德使用之門號│      │危害防制│年2月 │門號為0930－  │
│  │詳之成年├────┤      │      │0000000000聯絡買賣毒│      │條例第4 │      │707561號SIM卡 │
│  │人共同基│林慶德址│      │      │品事宜，再由林慶德指│      │條第1項 │      │）            │
│  │於販賣第│位於新竹│      │      │示不詳之成年男子，於│      │之共同販│      │販賣毒品所得新│
│  │一級毒品│市中華大│      │      │左揭時間、地點，以  │      │賣第一級│      │臺幣1000元連帶│
│  │海洛因以│學附近租│      │      │1000元之代價販賣第一│      │毒品罪，│      │沒收，如全部或│
│  │營利之犯│屋處旁  │      │      │級毒品海洛因1包予范 │      │累犯    │      │一部不能沒收時│
│  │意聯絡  │        │      │      │文盈。              │      │        │      │，以其財產連帶│
│  │        │        │      │      │                    │      │        │      │抵償之。      │
├─┼────┼────┼───┼───┼──────────┼───┼────┼───┼───────┤
│25│林慶德基│100年4月│潘佳衡│甲基安│先由潘佳衡以其使用之│800元 │毒品危害│處有期│扣案之行動電話│
│  │於販賣第│26日15時│      │非他命│門號0000000000號電話│      │防制條例│徒刑3 │1支沒收（不含 │
│  │二級毒品│10分許  │      │1包   │撥打林慶德使用之門號│      │第4條第2│年8月 │門號為0930－  │
│  │甲基安非├────┤      │      │0000000000聯絡買賣毒│      │項之販賣│      │707561號SIM卡 │
│  │他命以營│林慶德址│      │      │品事宜，再由林慶德於│      │第二級毒│      │）            │
│  │利之犯意│位於新竹│      │      │左揭時間、地點，以  │      │品罪，累│      │販賣毒品所得新│
│  │        │市中華大│      │      │800元之代價販賣第二 │      │犯      │      │臺幣800元沒收 │
│  │        │學附近租│      │      │級毒品甲基安非他命1 │      │        │      │，如全部或一部│
│  │        │屋處    │      │      │包予潘佳衡。        │      │        │      │不能沒收時，以│
│  │        │        │      │      │                    │      │        │      │其財產抵償之。│
├─┼────┼────┼───┼───┼──────────┼───┼────┼───┼───────┤
│26│林慶德基│100年4月│潘佳衡│甲基安│先由潘佳衡以其使用之│1000元│毒品危害│處有期│扣案之行動電話│
│  │於販賣第│28日18時│      │非他命│門號0000000000號電話│      │防制條例│徒刑3 │1支沒收（不含 │
│  │二級毒品│5分許   │      │1包   │撥打林慶德使用之門號│      │第4條第2│年8月 │門號為0930－  │
│  │甲基安非├────┤      │      │0000000000聯絡買賣毒│      │項之販賣│      │707561號SIM卡 │
│  │他命以營│林慶德址│      │      │品事宜，再由林慶德於│      │第二級毒│      │）            │
│  │利之犯意│位於新竹│      │      │左揭時間、地點，以  │      │品罪，累│      │販賣毒品所得新│
│  │        │市中華大│      │      │1000元之代價販賣第二│      │犯      │      │臺幣1000元沒收│
│  │        │學附近租│      │      │級毒品甲基安非他命1 │      │        │      │，如全部或一部│
│  │        │屋處    │      │      │包予潘佳衡。        │      │        │      │不能沒收時，以│
│  │        │        │      │      │                    │      │        │      │其財產抵償之。│
├─┼────┼────┼───┼───┼──────────┼───┼────┼───┼───────┤
│27│林慶德與│100年5月│潘佳衡│甲基安│先由潘佳衡以其使用之│1000元│刑法第28│處有期│扣案之行動電話│
│  │陳信瑋共│3日18時 │      │非他命│門號0000000000號電話│      │條、毒品│徒刑3 │1支沒收（不含 │
│  │同基於販│40分許  │      │1包   │撥打林慶德使用之門號│      │危害防制│年8月 │門號為0930－  │
│  │賣第二級├────┤      │      │0000000000電話，而由│      │條例第4 │      │707561號SIM卡 │
│  │毒品甲基│林慶德址│      │      │基於幫忙販賣毒品之犯│      │條第2項 │      │）            │
│  │安非他命│位於新竹│      │      │意之陳貴美代接電話，│      │之共同販│      │販賣毒品所得新│
│  │以營利之│市中華大│      │      │並與林慶德基於共同販│      │賣第二級│      │臺幣1000元連帶│
│  │犯意聯絡│學附近租│      │      │賣毒品之犯意聯絡之陳│      │毒品罪，│      │沒收，如全部或│
│  │        │屋處    │      │      │信瑋談妥買賣毒品事宜│      │累犯    │      │一部不能沒收時│
│  │        │        │      │      │，再由林慶德於左揭時│      │        │      │，以其財產連帶│
│  │        │        │      │      │間、地點，以1000元之│      │        │      │抵償之。      │
│  │        │        │      │      │代價販賣第二級毒品甲│      │        │      │              │
│  │        │        │      │      │基安非他命1包予潘佳 │      │        │      │              │
│  │        │        │      │      │衡。                │      │        │      │              │
├─┼────┼────┼───┼───┼──────────┼───┼────┼───┼───────┤
│28│林慶德與│100年4月│潘佳衡│甲基安│先由潘佳衡以其使用之│1000元│刑法第28│處有期│扣案之行動電話│
│  │陳信瑋共│30日16時│      │非他命│門號0000000000號電話│      │條、毒品│徒刑3 │1支沒收（不含 │
│  │同基於販│40分許  │      │1包   │撥打林慶德使用之門號│      │危害防制│年8月 │門號為0930－  │
│  │賣第二級├────┤      │      │0000000000電話，而與│      │條例第4 │      │707561號SIM卡 │
│  │毒品甲基│林慶德址│      │      │林慶德基於共同販賣毒│      │條第2項 │      │）            │
│  │安非他命│位於新竹│      │      │品之犯意聯絡之陳信瑋│      │之共同販│      │販賣毒品所得新│
│  │以營利之│市中華大│      │      │談妥買賣毒品事宜，再│      │賣第二級│      │臺幣1000元連帶│
│  │犯意聯絡│學附近租│      │      │由林慶德於左揭時間、│      │毒品罪，│      │沒收，如全部或│
│  │        │屋處    │      │      │地點，以1000元之代價│      │累犯    │      │一部不能沒收時│
│  │        │        │      │      │販賣第二級毒品甲基安│      │        │      │，以其財產連帶│
│  │        │        │      │      │非他命1包予潘佳衡。 │      │        │      │抵償之。      │
├─┼────┼────┼───┼───┼──────────┼───┼────┼───┼───────┤
│29│林慶德基│100年5月│潘佳衡│甲基安│先由潘佳衡以其使用之│1000元│毒品危害│處有期│扣案之行動電話│
│  │於販賣第│6日21時 │      │非他命│門號0000000000號電話│      │防制條例│徒刑3 │1支沒收（不含 │
│  │二級毒品│20分許  │      │1包   │撥打林慶德使用之門號│      │第4條第2│年8月 │門號為0930－  │
│  │甲基安非├────┤      │      │0000000000聯絡買賣毒│      │項之販賣│      │707561號SIM卡 │
│  │他命以營│苗栗縣竹│      │      │品事宜，再由林慶德於│      │第二級毒│      │）            │
│  │利之犯意│南鎮照南│      │      │左揭時間、地點，以  │      │品罪，累│      │販賣毒品所得新│
│  │        │國小附近│      │      │1000元之代價販賣第二│      │犯      │      │臺幣1000元沒收│
│  │        │租屋處  │      │      │級毒品甲基安非他命1 │      │        │      │，如全部或一部│
│  │        │        │      │      │包予潘佳衡。        │      │        │      │不能沒收時，以│
│  │        │        │      │      │                    │      │        │      │其財產抵償之。│
├─┼────┼────┼───┼───┼──────────┼───┼────┼───┼───────┤
│30│林慶德基│100年5月│蘇月萍│甲基安│先由蘇月萍以其使用之│1000元│毒品危害│處有期│扣案之行動電話│
│  │於販賣第│6日11時 │      │非他命│門號0000000000號電話│      │防制條例│徒刑3 │1支沒收（不含 │
│  │二級毒品│44分許  │      │1包   │撥打林慶德使用之門號│      │第4條第2│年8月 │門號為0930－  │
│  │甲基安非├────┤      │      │0000000000聯絡買賣毒│      │項之販賣│      │707561號SIM卡 │
│  │他命以營│林慶德址│      │      │品事宜，再由林慶德於│      │第二級毒│      │）            │
│  │利之犯意│位於新竹│      │      │左揭時間、地點，以  │      │品罪，累│      │販賣毒品所得新│
│  │        │市中華大│      │      │1000元之代價販賣第二│      │犯      │      │臺幣1000元沒收│
│  │        │學附近租│      │      │級毒品甲基安非他命1 │      │        │      │，如全部或一部│
│  │        │屋處    │      │      │包予蘇月萍。        │      │        │      │不能沒收時，以│
│  │        │        │      │      │                    │      │        │      │其財產抵償之。│
├─┼────┼────┼───┼───┼──────────┼───┼────┼───┼───────┤
│31│林慶德基│100年5月│陳星宇│甲基安│先由陳星宇以其使用之│1000元│毒品危害│處有期│扣案之行動電話│
│  │於販賣第│3日16時 │      │非他命│門號0000000000號電話│      │防制條例│徒刑3 │1支沒收（不含 │
│  │二級毒品│40分許  │      │1包   │撥打林慶德使用之門號│      │第4條第2│年8月 │門號為0930－  │
│  │甲基安非├────┤      │      │0000000000電話，由基│      │項之販賣│      │707561號SIM卡 │
│  │他命以營│林慶德址│      │      │於幫助林慶德販賣毒品│      │第二級毒│      │）            │
│  │利之犯意│位於新竹│      │      │以營利之犯意之陳貴美│      │品罪，累│      │販賣毒品所得新│
│  │        │市中華大│      │      │代接電話後，再由林慶│      │犯      │      │臺幣1000元沒收│
│  │        │學附近租│      │      │德於左揭時間、地點，│      │        │      │，如全部或一部│
│  │        │屋處    │      │      │以1000元之代價販賣第│      │        │      │不能沒收時，以│
│  │        │        │      │      │二級毒品甲基安非他命│      │        │      │其財產抵償之。│
│  │        │        │      │      │1包予陳星宇。       │      │        │      │              │
├─┼────┼────┼───┼───┼──────────┼───┼────┼───┼───────┤
│32│林慶德基│100年5月│陳星宇│甲基安│先由陳星宇以其使用之│1000元│毒品危害│處有期│扣案之行動電話│
│  │於販賣第│8日0時20│江正賓│非他命│門號0000000000號電話│      │防制條例│徒刑3 │1支沒收（不含 │
│  │二級毒品│分許    │      │1包   │撥打林慶德使用之門號│      │第4條第2│年8月 │門號為0930－  │
│  │甲基安非├────┤      │      │0000000000聯絡買賣毒│      │項之販賣│      │707561號SIM卡 │
│  │他命以營│苗栗縣竹│      │      │品事宜，再由陳星宇與│      │第二級毒│      │）            │
│  │利之犯意│南鎮照南│      │      │江正賓各出資500元， │      │品罪，累│      │販賣毒品所得新│
│  │        │路出租套│      │      │於左揭時間、地點，由│      │犯      │      │臺幣1000元沒收│
│  │        │房處2樓 │      │      │林慶德以1000元之代價│      │        │      │，如全部或一部│
│  │        │        │      │      │販賣第二級毒品甲基安│      │        │      │不能沒收時，以│
│  │        │        │      │      │非他命1包予陳星宇與 │      │        │      │其財產抵償之。│
│  │        │        │      │      │江正賓。            │      │        │      │              │
├─┼────┼────┼───┼───┼──────────┼───┼────┼───┼───────┤
│33│林慶德與│100年5月│范文盈│甲基安│先由范文盈以其使用之│1000元│刑法第28│處有期│扣案之行動電話│
│  │真實姓名│6日19時 │      │非他命│門號0000000000號電話│      │條、毒品│徒刑3 │1支沒收（不含 │
│  │年籍均不│59分許  │      │1包   │撥打林慶德使用之門號│      │危害防制│年8月 │門號為0930－  │
│  │詳之成年├────┤      │      │0000000000聯絡買賣毒│      │條例第4 │      │707561號SIM卡 │
│  │人共同基│苗栗縣竹│      │      │品事宜，再由林慶德指│      │條第2項 │      │）            │
│  │於販賣第│南鎮照南│      │      │示不詳之成年男子於左│      │之共同販│      │販賣毒品所得新│
│  │二級毒品│國小校門│      │      │揭時間、地點，以1000│      │賣第二級│      │臺幣1000元連帶│
│  │甲基安非│口      │      │      │元之代價販賣第二級毒│      │毒品罪，│      │沒收，如全部或│
│  │他命以營│        │      │      │品甲基安非他命1包予 │      │累犯    │      │一部不能沒收時│
│  │利之犯意│        │      │      │范文盈。            │      │        │      │，以其財產連帶│
│  │聯絡    │        │      │      │                    │      │        │      │抵償之。      │
├─┼────┼────┼───┼───┼──────────┼───┼────┼───┼───────┤
│34│林慶德基│100年4月│潘佳衡│摻有毒│先由潘佳衡以其使用之│無償  │毒品危害│處有期│扣案之行動電話│
│  │於轉讓第│26日15時│      │品海洛│門號0000000000號電話│      │防制條例│徒刑1 │1支沒收（不含 │
│  │一級毒品│10分許  │      │因之香│與林慶德使用之門號為│      │第8條第1│年    │門號為0930－  │
│  │海洛因之├────┤      │菸1支 │0000000000號行動電話│      │項之轉讓│      │707561號SIM卡 │
│  │犯意    │新竹市中│      │      │聯絡轉讓毒品事宜，再│      │第一級毒│      │）            │
│  │        │華大學附│      │      │由林慶德於左揭時間、│      │品罪，累│      │              │
│  │        │近      │      │      │地點無償轉讓摻有海洛│      │犯      │      │              │
│  │        │        │      │      │因毒品之香菸1支供潘 │      │        │      │              │
│  │        │        │      │      │佳衡施用。          │      │        │      │              │
├─┼────┼────┼───┼───┼──────────┼───┼────┼───┼───────┤
│35│林慶德基│100年4月│潘佳衡│摻有毒│先由潘佳衡以其使用之│無償  │毒品危害│處有期│扣案之行動電話│
│  │於轉讓第│28日18時│      │品海洛│門號0000000000號電話│      │防制條例│徒刑1 │1支沒收（不含 │
│  │一級毒品│5分許   │      │因之香│與林慶德使用之門號為│      │第8條第1│年    │門號為0930－  │
│  │海洛因之├────┤      │菸1支 │0000000000號行動電話│      │項之轉讓│      │707561號SIM卡 │
│  │犯意    │新竹市中│      │      │聯絡轉讓毒品事宜，再│      │第一級毒│      │）            │
│  │        │華大學附│      │      │由林慶德於左揭時間、│      │品罪，累│      │              │
│  │        │近      │      │      │地點無償轉讓摻有海洛│      │犯      │      │              │
│  │        │        │      │      │因毒品之香菸1支供潘 │      │        │      │              │
│  │        │        │      │      │佳衡施用。          │      │        │      │              │
├─┼────┼────┼───┼───┼──────────┼───┼────┼───┼───────┤
│36│林慶德基│100年5月│潘佳衡│摻有毒│先由潘佳衡以其使用之│無償  │毒品危害│處有期│扣案之行動電話│
│  │於轉讓第│3日18時 │      │品海洛│門號0000000000號電話│      │防制條例│徒刑1 │1支沒收（不含 │
│  │一級毒品│40分許  │      │因之香│與林慶德使用之門號為│      │第8條第1│年    │門號為0930－  │
│  │海洛因之├────┤      │菸1支 │0000000000號行動電話│      │項之轉讓│      │707561號SIM卡 │
│  │犯意    │新竹市中│      │      │聯絡轉讓毒品事宜，再│      │第一級毒│      │）            │
│  │        │華大學附│      │      │由林慶德於左揭時間、│      │品罪，累│      │              │
│  │        │近      │      │      │地點無償轉讓摻有海洛│      │犯      │      │              │
│  │        │        │      │      │因毒品之香菸1支供潘 │      │        │      │              │
│  │        │        │      │      │佳衡施用。          │      │        │      │              │
├─┼────┼────┼───┼───┼──────────┼───┼────┼───┼───────┤
│37│林慶德基│100年4月│潘佳衡│摻有毒│先由潘佳衡以其使用之│無償  │毒品危害│處有期│扣案之行動電話│
│  │於轉讓第│30日16時│      │品海洛│門號0000000000號電話│      │防制條例│徒刑1 │1支沒收（不含 │
│  │一級毒品│40分許  │      │因之香│與林慶德使用之門號為│      │第8條第1│年    │門號為0930－  │
│  │海洛因之├────┤      │菸1支 │0000000000號行動電話│      │項之轉讓│      │707561號SIM卡 │
│  │犯意    │新竹市中│      │      │聯絡轉讓毒品事宜，再│      │第一級毒│      │）            │
│  │        │華大學附│      │      │由林慶德於左揭時間、│      │品罪，累│      │              │
│  │        │近      │      │      │地點無償轉讓摻有海洛│      │犯      │      │              │
│  │        │        │      │      │因毒品之香菸1支供潘 │      │        │      │              │
│  │        │        │      │      │佳衡施用。          │      │        │      │              │
├─┼────┼────┼───┼───┼──────────┼───┼────┼───┼───────┤
│38│林慶德基│100年5月│潘佳衡│摻有毒│先由潘佳衡以其使用之│無償  │毒品危害│處有期│扣案之行動電話│
│  │於轉讓第│6日21時 │      │品海洛│門號0000000000號電話│      │防制條例│徒刑1 │1支沒收（不含 │
│  │一級毒品│20分許  │      │因之香│與林慶德使用之門號為│      │第8條第1│年    │門號為0930－  │
│  │海洛因之├────┤      │菸1支 │0000000000號行動電話│      │項之轉讓│      │707561號SIM卡 │
│  │犯意    │苗栗縣竹│      │      │聯絡轉讓毒品事宜，再│      │第一級毒│      │）            │
│  │        │南鎮照南│      │      │由林慶德於左揭時間、│      │品罪，累│      │              │
│  │        │國小附近│      │      │地點無償轉讓摻有海洛│      │犯      │      │              │
│  │        │        │      │      │因毒品之香菸1支供潘 │      │        │      │              │
│  │        │        │      │      │佳衡施用。          │      │        │      │              │
├─┴────┴────┴───┴───┴──────────┴───┴────┴───┴───────┤
│林慶德販賣毒品總所得新臺幣32300元                                                                     │
└───────────────────────────────────────────────────┘
附表二：陳貴美部分
┌─┬────┬────┬───┬───┬──────────┬───┬────────────────┐
│編│犯意    │  時間  │販賣對│毒品種│  犯罪事實          │犯罪所│    罪     刑                   │
│號│        ├────┤象    │類/數 │                    │得（新├────┬───┬───────┤
│  │        │  地點  │      │量    │                    │臺幣）│罪名    │宣告刑│宣告沒收      │
├─┼────┼────┼───┼───┼──────────┼───┼────┼───┼───────┤
│1 │陳貴美基│100年5月│江正賓│海洛因│先由江正賓以其使用之│1000元│刑法第30│有期徒│無            │
│  │於幫助林│5日13時5│      │1包   │門號0000000000號電話│      │條、毒品│刑7年8│              │
│  │慶德販賣│分許    │      │      │撥打林慶德持用之門號│      │危害防制│月    │              │
│  │第一級毒├────┤      │      │0000000000電話，陳貴│      │條例第4 │      │              │
│  │品海洛因│林慶德址│      │      │美遂基於幫助林慶德販│      │條第1項 │      │              │
│  │以營利之│位於新竹│      │      │賣毒品以營利之犯意，│      │之幫助犯│      │              │
│  │犯意    │市中華大│      │      │代為接聽電話，後再由│      │販賣第一│      │              │
│  │        │學附近租│      │      │林慶德於左揭時間、地│      │級毒品罪│      │              │
│  │        │屋處樓下│      │      │點，以1000元之代價，│      │，累犯  │      │              │
│  │        │        │      │      │販賣第一級毒品海洛因│      │        │      │              │
│  │        │        │      │      │1包予江正賓。       │      │        │      │              │
├─┼────┼────┼───┼───┼──────────┼───┼────┼───┼───────┤
│2 │陳貴美基│100年5月│江正賓│海洛因│先由江正賓以其使用之│1000元│刑法第30│有期徒│無            │
│  │於幫助林│6日11時0│      │1包   │門號0000000000號電話│      │條、毒品│刑7年8│              │
│  │慶德販賣│分許    │      │      │撥打林慶德持用之門號│      │危害防制│月    │              │
│  │第一級毒├────┤      │      │0000000000電話，陳貴│      │條例第4 │      │              │
│  │品海洛因│林慶德址│      │      │美遂基於幫助林慶德販│      │條第1項 │      │              │
│  │以營利之│位於新竹│      │      │賣毒品以營利之犯意，│      │之幫助犯│      │              │
│  │犯意    │市中華大│      │      │代為接聽電話，後再由│      │販賣第一│      │              │
│  │        │學附近租│      │      │林慶德於左揭時間、地│      │級毒品罪│      │              │
│  │        │屋處樓下│      │      │點，以1000元之代價，│      │，累犯  │      │              │
│  │        │        │      │      │販賣第一級毒品海洛因│      │        │      │              │
│  │        │        │      │      │1包予江正賓。       │      │        │      │              │
├─┼────┼────┼───┼───┼──────────┼───┼────┼───┼───────┤
│3 │陳貴美基│100年5月│潘佳衡│甲基安│先由潘佳衡以其使用之│1000元│刑法第30│有期徒│無            │
│  │於幫助林│3日18時 │      │非他命│門號0000000000號電話│      │條、毒品│刑2年 │              │
│  │慶德、陳│40分許  │      │1包   │撥打林慶德持用之門號│      │危害防制│      │              │
│  │信瑋共同├────┤      │      │0000000000電話，而由│      │條例第4 │      │              │
│  │販賣第二│林慶德址│      │      │基於幫助林慶德販賣毒│      │條第2項 │      │              │
│  │級毒品甲│位於新竹│      │      │品以營利之犯意之陳貴│      │之幫助犯│      │              │
│  │基安非他│市中華大│      │      │美及與林慶德共同基於│      │販賣第二│      │              │
│  │命以營利│學附近租│      │      │販賣第二級毒品以營利│      │級毒品罪│      │              │
│  │之犯意  │屋處    │      │      │之犯意聯絡之陳信瑋接│      │，累犯  │      │              │
│  │        │        │      │      │聽完電話後，再由林慶│      │        │      │              │
│  │        │        │      │      │德於左揭時間、地點，│      │        │      │              │
│  │        │        │      │      │以1000元之代價，販賣│      │        │      │              │
│  │        │        │      │      │第二級毒品甲基安非他│      │        │      │              │
│  │        │        │      │      │命1包予潘佳衡。     │      │        │      │              │
├─┼────┼────┼───┼───┼──────────┼───┼────┼───┼───────┤
│4 │陳貴美基│100年5月│陳星宇│甲基安│先由陳星宇以其使用之│1000元│刑法第30│有期徒│無            │
│  │於幫助林│3日16時 │      │非他命│門號0000000000號電話│      │條、毒品│刑2年 │              │
│  │慶德販賣│40分許  │      │1包   │撥打林慶德持用之門號│      │危害防制│      │              │
│  │第二級毒├────┤      │      │0000000000電話，陳貴│      │條例第4 │      │              │
│  │品甲基安│林慶德址│      │      │美遂基於幫助林慶德販│      │條第2項 │      │              │
│  │非他命以│位於新竹│      │      │賣毒品以營利之犯意，│      │之幫助犯│      │              │
│  │營利之犯│市中華大│      │      │代為接聽電話，後再由│      │販賣第二│      │              │
│  │意      │學路旁出│      │      │林慶德於左揭時間、地│      │級毒品罪│      │              │
│  │        │租屋    │      │      │點，以1000元之代價，│      │，累犯  │      │              │
│  │        │        │      │      │販賣第二級毒品甲基安│      │        │      │              │
│  │        │        │      │      │非他命1包予陳星宇。 │      │        │      │              │
└─┴────┴────┴───┴───┴──────────┴───┴────┴───┴───────┘